Николаева Марина

Аналитик данных Power BI

Санкт-Петербург

ЛИЧНАЯ ИНФОРМАЦИЯ Дата рождения: 27 декабря 1969

Гражданство: РФ Образование: Высшее

КОНТАКТНАЯ ИНФОРМАЦИЯ **Телефон:** +7 969 712-59-59 (WhatsApp)

Telegram: @MaroosyaNikolaeva

Электронная почта: m.nikolaeva@inbox.ru

Портфолио: GitHub

ОПЫТ РАБОТЫ

Проектная деятельность, Санкт-Петербург Аналитик данных

ноябрь 2021 - настоящее время

ИП Веремьёва Н. Л. (Партнер Битрикс24)

Проект: Настройка отчетов BI аналитики в CRM Битрикс24 через Google Data Studio для онлайн школы.

Достижения: Выявлены слабые места по этапам воронки продаж и проанализированы причины отказов от сделок.

АО КСП Красносельский

Проект по настройке ЕИС для контроля выполнения обязательств по госконтрактам по ФЗ-44.

Достижения: Разработала в Excel систему аналитической отчетности по исполнению госконтрактов. Обучила сотрудников работе с ЕИС.

OOO БАЛТКАМ https://www.baltkam.ru/

Проект: Оптимизация складского учета и товарно-складской логистики.

Достижения: Создана база инструкций по составлению отчетности в Excel (OLAP-кубы) по контролю товарных остатков на складах по категориям на основании данных из 1С.

OOO Сервер Молл http://servermall.ru

Проект: Настройка и оптимизация контекстной рекламы (Яндекс.Директ, Google.Ads). Анализ целевой аудитории / конкурентов / продукта / трафика / конверсий.

Достижения: за ноябрь-декабрь 2021 сайт компании занял первые позиции в поиске на Яндекс и Google, количество качественных лидов увеличилось на 12%.

ГК МОРОЗКО, Санкт-Петербург http://pkm-group.ru

Экономист по аналитической работе

апрель 2018 - июль 2021

Обязанности:

- Анализ данных из 1С: УПП, выявление проблемных вопросов и принятие мер по снижению уровня дебиторской задолженности;
- Ежемесячное составление отчета в виде сводной таблицы в Excel (OLAP-кубы) по затратам для собственника;
- Составление инструкций и регламентов по учету ТМЦ, ОС и услуг, обучение сотрудников.



Достижения/Результаты:

- Разработан отчет по дебиторской задолженности, выявлены проблемы, что позволило оптимизировать бизнес процессы;
- Дебиторская задолженность по бух. счету 76.05 приведена к минимуму.

3AO СТР, Санкт-Петербург http://www.groupstr.ru Экономист-бухгалтер

апрель 2014 - март 2018

Обязанности:

- Анализ кредиторской и дебиторской задолженностей, составление ежемесячной отчетности в Excel:
- Ежеквартальная сверка взаиморасчетов с контрагентами;
- Контроль ведения бухгалтерского/управленческого учета.

Достижения/Результаты:

- Получен опыт по приведению в полное соответствие данных бухучета в двух базах: 1С Предприятие 8.3 и 1С Управление Торговлей 8.3;
- Получила опыт по учетно-аналитической работе в сфере приборостроения.

ОБРАЗОВАНИЕ

Московский технический университет связи и информатики

Факультет Экономика и управление на предприятии связи Специальность <u>Экономист-менеджер</u> 2001 - 2006

КУРСЫ И ТРЕНИНГИ

Томский Государственный Университет

Специальность Аналитик данных апрель 2023 - наст. вр

АНО ДПО Учебный центр Педагогический Альянс

Информационные технологии. Базы данных (MS Excel, Access, Power Query, 1C: Предприятие)

Специальность <u>Специалист по информационным технологиям</u> февраль 2023 - май 2023

SkillFactory

Маркетолог-Аналитик

декабрь 2020 - ноябрь 2021

Учебная практика под руководством опытных наставников:

- Работа с базами данных с использованием SQL запросов, обработка данных на Python
- Итоговый проект "Аналитика Google Merchandise Store"

НЕТОЛОГИЯ

Power BI: анализ и визуализации данных

февраль 2020 - март 2020

- Использование DAX для формирования дашбордов в Power BI
- Итоговый проект <u>Анализ программы лояльности</u>

Hard Skills

- Работа с ВІ системами (Power BI, Google Data Studio)
- Понимание принципов дизайна и сборки дашбордов
- Знания Excel: сводные таблицы (OLAP-кубы), ВПР(ИНДЕКС+ПОИСКПОЗ), Анализ Что-Если, Поиск Решения
- Уверенное знание Power Point
- Английский А2 Элементарный

Soft Skills

- Аналитическое мышление и логика
- Внимание к деталям, ответственность
- Грамотная устная и письменная речь
- Работа в команде, креативность
- Стремление развиваться в сфере аналитики данных

ОБО МНЕ

Экономист-менеджер по образованию, работаю в Power BI, Excel, 1C. Имею опыт аналитической работы 5+ лет. Моя основная деятельность связана с подготовкой аналитических отчетов.

Мне нравится анализировать, структурировать информацию, а также решать сложные, нестандартные вопросы. Легко перестраиваюсь под текущую задачу, в этом мне помогают быстрая обучаемость, ориентация на результат и высокая работоспособность.

с 2002 по 2014 год работала на должностях: Экономист, Финансовый аналитик, Специалист финансового отдела.

Мои достижения:

- Произведен план-фактный анализ исполнения бюджетов по проектам, что позволило сократить расходы в 1,5 раза;
- Произведена оценка эффективности инвестиций в строительство спутниковых каналов по 24 проектам;
- Организовала бизнес процессы по учету ТМЦ, оптимизировала складской учет;
- Налажен контроль дебиторской и кредиторской задолженности, сверка данных, что позволило обеспечить своевременность входящих и исходящих платежей.

Результаты теста «Профориентация»